【裁判字號】    90,上易,481
【裁判日期】    900330
【裁判案由】    傷害
【裁判全文】
臺灣高等法院刑事判決                              九十年度上易字第四八一號
    上訴人即
    被      告  丙○○
右上訴人因傷害案件，不服臺灣基隆地方法院八十九年度易字第六四八號，中華民國
八十九年十二月十九日第一審判決（起訴案號：臺灣基隆地方法院檢察署八十九年度
偵字第三七五二號）提起上訴，本院判決如左：
    主  文
原判決撤銷。
丙○○傷害人之身體，處拘役伍拾伍日，如易科罰金以佰元折算壹日。
    事      實
一、丙○○為盲人福利協進會（盲人協會）之常務理事，甲○○則為該會總幹事。民
    國八十九年九月七日晚間八時三十分許，甲○○與友許璧輝前往丙○○所開設位
    於基隆市○○路四七巷一弄一號之惠安按摩院，與丙○○討論翌日開會事宜。蔡
    徐二人因故發生爭執，甲○○即欲離去，甫行至門外，緊隨於後之丙○○突基於
    普通傷害之犯意，用力推甲○○出門外，致甲○○因此倒地受有右小腿二Ｘ二公
    分擦傷、左腳踝三Ｘ四公分血腫、右手背三Ｘ七公分、二Ｘ二公分擦傷、左右側
    上顎側門牙牙冠斷折之傷害。
二、案經甲○○訴由台灣基隆地方法院檢察署檢察官偵查起訴。
    理      由
一、訊據被告丙○○固坦承於右揭時地甲○○與許璧輝至其經營之惠安按摩院，雙方
    因就盲人福利協會理監事會議開會有關總幹事事宜問題發生不悅，惟矢口否認有
    何傷害犯行，並辯稱：當天是甲○○與另一朋友酒後說要按摩，因彼此就開會事
    宜發生口角，伊不說，即把告訴人與甲○○推出去，三人一起跌倒，至於甲○○
    傷勢是自己跌倒造成云云。查，告訴人甲○○於右揭時地與被告爭執後，雖指訴
    稱伊到門口，聽到後面有人叫伊，伊一轉頭，即遭被告毆打等情，並經證人許璧
    輝於原審證稱「被告與告訴人說話，當時沒有別人，但他們二人說的不愉快就吵
    起來，我就對告訴人說我們走了，我就先走，但他們還在吵，我看告訴人沒出來
    ，再進去，看被告用手打告訴人，告訴人嘴顎被被告打流血，我上前去阻止，被
    告還打我，掐我脖子」等語，惟告訴人與被告係先於他處喝酒後，相偕至被告住
    處，再繼續喝酒，業據其二人陳述在卷，則其二人神智已非完全清楚（參卷附警
    員提出之工作紀錄簿影本記載），能否就此過程陳述真實，已未可盡信，參以證
    人即到現場處理之警員乙○○到庭證稱伊到現場時，「有兩名男子酗酒後在現場
    大吵大鬧，一名在屋子裡面拉扯，一名躺在外面地上，我到場後請裡面那名男子
    出來，外面躺在地上的男子說他受傷了，我就請勤務中心通知救護車來，救護車
    到場之後，他又說沒受傷不願就醫，救護車離開之後，他又換成和我拉扯，並對
    我口出穢言」等語（並提出工作紀錄簿影本一紙為憑），及被告係一視障之盲人
    ，苟真如告訴人所指訴，被告係以揮拳毆打方式為之，其竟未為閃避，常情上亦
    值得懷疑，是以，告訴人之指訴不可採信，仍應以被告供稱伊把告訴人與甲○○
    推出去，三人一起跌倒等情為可信。被害人所受傷勢即與被告之行為有相當因果
    關係，並有行政院衛生署基隆醫院驗傷診斷書二紙及照片附卷可稽，則被告辯稱
    告訴人之傷害非伊所造成即不足採信。被告犯罪事證明確，犯行堪以認定，應予
    依法論科。
二、查被告於右揭時地，基於傷害犯意，推被害人倒地成傷，核其所為，係犯刑法第
    二百七十七條第一項傷害罪。
三、原審據以論罪科刑，原非無見，惟被告係以用力推出被害人出門外，致被害人倒
    地受有如事實欄所述之傷害，乃原審認被告係以出拳毆打之行為致被害人受傷害
    ，其事實認定即有未合，則被告上訴意旨否認犯罪雖不可採，然原判決既有可議
    之處，應由本院撤銷改判。爰審酌被告素行尚佳，有被告全國前案紀錄表在卷可
    按，其因細故出手傷害被害人，及被害人所受傷害程度，犯後雙方並未和解等一
    切情狀，仍量處拘役伍拾伍日，並諭知易科罰金之折算標準。
據上論斷，應依刑事訴訟法第三百六十九條第一項前段、第三百六十四條、第二百九
十九條第一項前段、刑法第二百七十七條第一項、第四十一條、罰金罰鍰提高標準條
例第一條前段、第二條判決如主文。
本案經檢察官郭啟東到庭執行職務。
中      華      民      國      九十      年      三    月    三十    日
                              臺灣高等法院刑事第二十一庭
                                  審判長法  官
                                        法  官
                                        法  官  黃  國  忠
不得上訴
附錄    本判決論罪科刑法條：


司法院資訊處製作；財團法人民間司法改革基金會備份。
